臺灣臺北地方法院民事裁定
111年度家暫字第50號
聲  請  人  李嘉雯（LEE CARMEN）



相  對  人  潘雪華  


上列當事人間因聲請輔助宣告事件，聲請人聲請暫時處分，本院
裁定如下：
    主    文
一、本院110年度輔宣字第88號聲請輔助宣告事件撤回、調（和
    ）解成立或裁判確定前，聲請人得自本件裁定送達之日起，
    自相對人名下之華南銀行敦化分行（帳號：000000000000、
    000000000000、000000000000號）及臺北信維郵局（帳號：
    00000000000000000號）之帳戶存款，每月共新臺幣肆萬元
    範圍內為提領、匯出或其他處分行為，用以支付相對人之安
    養中心及醫療之費用，逾此部分，禁止任何人為上開提領或
    其他處分行為。
二、聲請程序費用由相對人負擔。
    理    由
一、聲請意旨略以：聲請人為相對人之孫女，而相對人過往曾有
    2段婚姻，前一段婚姻育有3男（其中一子為李寶杰，聲請人
    為李寶杰之女），後一段婚姻則無生育，而相對人後婚之夫
    過世後，相對人在臺已無親屬（李寶杰及聲請人均為澳大利
    亞籍），然相對人因失智症，致其為意思表示或受意思表示
    或辨識其意思表示效果之能力顯有不足，聲請人已依法聲請
    對相對人為輔助宣告，而由本院110年度輔宣字第88號審理
    在案。因相對人於民國111年3月間起，轉至臺北市私立奇里
    岸老人長期照顧中心予以照護，相關長照、飲食及醫療費用
    每月需新臺幣（下同）30,000元，而於本件輔助宣告裁定確
    定前，相對人仍有醫療照護需求，有聲請提領相對人名下活
    存存摺現金之必要及急迫性，爰請求於本院110年輔宣字第8
    8號輔助宣告事件裁定確定前，暫時酌定聲請人得於4萬元範
    圍內，提領相對人之活存帳戶存款等語。
二、按法院就已受理之家事非訟事件，除法律別有規定外，於本
    案裁定確定前，認有必要時，得依聲請或依職權命為適當之
    暫時處分，但關係人得處分之事項，非依其聲請，不得為之
    ；關係人為前項聲請時，應表明本案請求、應受暫時處分之
    事項及其事由，並就得處分之事項釋明暫時處分之事由；第
    一項暫時處分，得命令或禁止關係人為一定行為、定暫時狀
    態或為其他適當之處置，家事事件法第85條第1項、第2項、
    第3項、第5項定有明文。又法院受理監護宣告事件後，於為
    監護宣告或本案裁定確定前，得為得命關係人協助使受監護
    宣告人就醫所必要之一切行為、禁止關係人處分應受監護宣
    告人之財產，或為保存應受監護宣告人財產所必要之行為，
    或其他法院認為適當之暫時性舉措；並應於核發時審酌應受
    監護宣告人之最佳利益，亦為家事非訟事件暫時處分類型及
    方法辦法第16條第1項第2項明定。然按家事非訟事件暫時處
    分類型及方法辦法第4條、第5條規定：「暫時處分，非有立
    即核發，不足以確保本案聲請之急迫情形者，不得核發；暫
    時處分之內容，應具體、明確、可執行且以可達成本案聲請
    之目的者為限，並不得悖離本案聲請或逾越必要之範圍。」
    是以，暫時處分係為因應本案裁定確定前之緊急狀況，避免
    本案請求不能或延滯實現所生之危害，是確保本案聲請之急
    迫性及必要性即為暫時處分之事由，應由聲請暫時處分之人
    ，提出相當證據以釋明之。
三、經查：
  ㈠聲請人主張相對人因失智症，現由本院110年度輔宣字第88號
    輔助宣告事件審理中乙節，業經本院職權調閱前開案卷核實
    無訛，堪信為真，是聲請人就本院已受理之上開家事非訟事
    件，聲請核發暫時處分，程序並無不合。
  ㈡聲請人主張有提領相對人名下活存存摺現金，以支應相對人
    照護需求等情，業據聲請人提出臺北榮民總醫院診斷證明書
    、臺北市立聯合醫院仁愛院區診斷證明書、臺北市私立奇里
    岸老人長期照顧中心契約書等件為證，並有本院函調之上開
    4帳戶交易往來明細在卷可佐，考量110年度輔宣字第88號監
    護宣告事件已安排於111年3月29日鑑定相對人之精神狀態，
    有臺北榮民總醫院111年4月22日北總精字第1112400138號函
    附之鑑定報告在該案卷可查，相對人恐已無法自行管理財產
    及支應自身需求，而核上開相對人確實須固定支出每月3萬
    至4萬元不等之照顧、伙食及相關輔具耗材費用，不足額勢
    必須由聲請人代為支出，為免在等待本件輔助宣告確定之期
    間（尚待相對人之子李寶杰表示意見中），自有必要暫時處
    分以維護相對人之利益，爰參酌聲請人自承現階段於長照機
    構費用估計平均每月約30,000元，及考量相對人後續醫療需
    求及保留費用使用之彈性，俾免因數額評估之落差致相對人
    受照護權益受影響，暨對相對人財產之保障等情，准許聲請
    人此部分之聲請，而裁定聲請人得自相對人之帳戶按月提領
    40,000元。
四、爰裁定如主文。
中　　華　　民　　國　　111 　年　　 6　　月　　27　　日
                      家事法庭  法  官  陳伯均
以上正本係照原本作成。
如不服本裁定應於送達後10日內向本院提出抗告狀，並繳納抗告
費新臺幣1,000元。
中　　華　　民　　國　　111 　年　　6 　　月　　28　　日
                               書記官  劉文松